臺灣高等法院臺南分院刑事裁定　　　　　　　　九十三年度交抗字第一二六號　Ａ
　　　抗　告　人　甲　○　○
　　　　　　　　（即漢生科技社）
右列抗告人因聲請迴避案件，不服台灣雲林地方法院中華民國九十三年七月二十六日
裁定（九十三年度交聲字第一三三號），提起抗告，本院裁定如左：
      主      文
抗告駁回。
      理      由
一、本件抗告意旨略稱：於九十三年六月十四日開庭時，告發警員已陳稱無照片可資
    證明其所告發之事實，然原審法官李淑惠不但未諭知該警員提出抗告人確有違規
    之其他證據，反而當庭明示其心證：「本件我（法官）是比較相信警察」等語，
    並命抗告人必須在兩個星期內提出抗告人當時人在羅東之證明，且以誘導式詢問
    之方式詢問警員林山景，意圖取得證人所作供述，俾與系爭小貨車顯示之車身顏
    色相符等過程之情事，足疑法官李淑惠審理不公，聽訟顯失中立。是截至九十三
    年六月十四日原案件開庭時，依卷內證據尚不能證明抗告人違規，法官已有不利
    抗告人之判斷，顯失其應有客觀、公正、超然之立場，其有不公平審判之情事，
    為此提出抗告云云。
二、按當事人聲請法官迴避，以有刑事訴訟法第十八條第一、二兩款所列情形之一者
    為限。又聲請迴避之原因，應釋明之，刑事訴訟法第二十條第二項，亦有明文。
    而所謂「足認其執行職務有偏頗之虞者」，係指以一般通常之人所具有之合理觀
    點，對於該承辦法官能否為公平之裁判，均足產生懷疑；且此種懷疑之發生，存
    有其安全客觀之原因，而非僅出諸當事人自己主觀之判斷者，始足當之。次按刑
    事訴訟法第十八條第二款規定，得聲請法官迴避原因之所謂「足認其執行職務有
    偏頗之虞者」，係指法官與訴訟關係人具有故舊恩怨等關係，其審判恐有不公平
    ，而此事由之有無，應以一般通常之人所具有之合理觀點，對於該承辦法官能否
    為公平之裁判，均足產生懷疑，且此種懷疑之發生，存有其安全客觀之原因，而
    非僅出諸當事人自己主觀之判斷者，始足當之，至於證據之調查，乃專屬於法院
    之職權，當事人之主張、聲請，在無礙於事實之確認以及法的解釋適用之範圍下
    ，法院固得斟酌其請求以為訴訟之進行，但仍不得以此對當事人之有利與否，作
    為其將有不公平裁判之依據，更不得以此訴訟之進行與否，乃謂有偏頗之虞，而
    聲請法官迴避，最高法院十九年抗字第二八五號、七十九年度臺抗字第三一八號
    判例分別著有明文可稽。
三、經查：
（一）本件抗告人主張法官於九十三年六月十四日開庭時，以誘導式詢問之方式詢問
      證人（即雲林縣警察局交通隊警員林山景），意圖取得證人所作供述俾與系爭
      小貨車照片（即車門漆上漢聲科技之小貨車）顯示之車身顏色相符等過程部分
      。然查上情純係抗告人主觀上臆測、評價，尚難憑此即遽認法官有審理不公、
      顯失中立情形，聲請人並未提出其它客觀上足疑法官為不公平審判原因事實之
      相關事證，積極證明原審法官確實有不公平審判之實際情事。是抗告人仍以上
      情遽認法官有迴避之理由，尚非可採。
（二）至抗告人認為法官於當天開庭時，諭知抗告人須在兩個星期內提出抗告人當時
      人在羅東之證明，及承審法官李淑惠有明示其心證說：「本件我（法官）是比
      較相信警察」等語，認為法官李淑惠審理不公，聽訟顯失中立，聲請法官迴避
      部分。惟查：法官於審判程序中，曉諭不利之心證於一方當事人，代表承審法
      官於審閱所有卷證依法以為判斷後，當事人所提出之證據不足以讓法官產生確
      切之心證，因而明示其應再提出有利之證據以為佐證，此心證之表達並不代表
      法官失其應有客觀、公正、超然之立場，而係給予當事人解釋及提出反證推翻
      之機會，不使其遭受突襲性裁判，實現憲法上保障人民的訴訟權。是抗告人不
      能僅因法官於審理中明示不利於己之心證，即遽認承審法官已有不利抗告人之
      判斷，及有不公平審判之情事。
四、綜合所述，承審法官就該案之審理，並無任何偏頗之情事，抗告人僅以其主觀上
    之臆測，或不滿承審法官訴訟指揮或調查證據之方法，而推斷其執行職務有所偏
    頗，自無理由，原審法院裁定駁回其聲請，核無不合，其抗告意旨仍執前詞，指
    摘原法院裁定不當，為無理由，應予駁回。
五、據上論斷，應依道路交通案件處理辦法第二十六條，刑事訴訟法第四百十二條，
    裁定如主文。
中    華    民    國      九十三      年      八      月      卅        日
                                  臺灣高等法院臺南分院刑事第一庭
                                      審判長法官  黃    崑    宗
                                            法官  蔡    長    林
                                            法官  田    平    安
右正本證明與原本無異。
不得再抗告。
                                      法院書記官  劉    岳    文
中    華    民    國      九十三      年      九      月      一        日
